臺灣高等法院臺中分院刑事判決　　　　94年度上易字第1191號
檢　察　官　臺灣彰化地方法院檢察署檢察官
被　　　告　甲○○
上列上訴人因被告竊盜等案件，不服臺灣彰化地方法院94年度訴
字第1185號中華民國94年7月29日第一審判決（起訴案號：臺灣
彰化地方法院檢察署94年度偵字第3541號），提起上訴，本院判
決如下：
    主  文
上訴駁回。
    理  由
一、本案經本院審理結果，認第一審判決對被告甲○○為公訴不
    受理判決之諭知，核無不當，應予維持，並引用第一審判決
    書記載之理由（如附件）。
二、檢察官上訴意旨略以：本件原審判決被告甲○○公訴不受理
    ，固非無見。惟查：甲○○基於意圖為自己不法所有之概括
    犯意，先後於94年4月5日及同年月10日，駕駛機車，搶奪被
    害人之手機得手後，復於94年4月10日17時許，在「翔宇通
    訊物流」負責人巫永偉所提供之估價單上，先後冒簽「楊宏
    評」署名2枚及按捺指印8枚，以此偽造文書之方式，將所搶
    得之2支手機販售予不知情之巫永偉之犯行，業據本署檢察
    官於94年5月31日，以94年度偵字第3828、3829號提起公訴
    ，現由台灣彰化地方法院審理中。查本案偽造文書部分，與
    前案偽造文書之犯行時間上非緊接，且被告取得本案上開贓
    物之方式，係以竊盜為之，與前案係以搶奪手法取得，亦有
    不同，是本案上開偽造文書之犯行，應係另行起意，與前案
    並無概括之犯意甚明。原審遽認本案與前案之行使偽造私文
    書犯行具有連續犯之裁判上一罪關係，並對本案判決公訴不
    受理，顯有失出，是原審認定事實及適用法律有上述之違法
    ，自難認原判決妥適，請撤銷原判決，另為適當之判決等語
    。
三、惟查，被告甲○○雖先後於本案係以竊盜方法而與前已起訴
    案件係以搶奪之不同犯罪手段，分別取得贓物，但被告對其
    後二案均係以偽造楊宏評名義連續犯偽造文書之罪，而處分
    贓物，且本案偽造文書犯罪時間為中華民國九十四年三月二
    十五日，而前案偽造文書犯罪時間為中華民國九十四年四月
    十日，前後二案犯罪之時間相隔不遠，難謂其偽造文書之犯
    行時間上非緊接，本件自非再另行起意所為，顯係基於概括
    犯意為之，前後二案犯行，應有連續犯之裁判上一罪關係，
    原審法院因而依刑事訴訟法第303條第2款之規定，對本案為
    諭知不受理之判決，原審認事用法，核無不當，公訴人上訴
    意旨指摘原判決不當，難認有據，其上訴為無理由，應予駁
    回，並不經言詞辯論為之。
四、據上論斷，應依刑事訴訟法第368條、第373條、第372條前
    段，判決如主文。
中　　華　　民　　國　　94　　年　　9 　　月　　28　　日
               刑事第二庭　審判長法　官　李　璋　鵬
                                 法　官　方　艤　駐
                                 法　官　蕭　錦　鍾
上列正本證明與原本無異。
如不服本判決應於收受送達後十日內向本院提出上訴書狀，其未
敘述上訴之理由者並得於提起上訴後十日內向本院補提理由書（
均須按他造當事人之人數附繕本）。
                                 書記官　廖　次　芬
中　　華　　民　　國　　94　　年　　9 　　月　　29　　日
　　　　　　　　　　　　　　　　　　　　　　　　　　　Ｆ
